【裁判字號】    95,上訴,928
【裁判日期】    951117
【裁判案由】    違反毒品危害防制條例
【裁判全文】
臺灣高等法院高雄分院刑事判決         95年度上訴字第928號
上  訴  人
即  被  告  甲○○
上列上訴人因違反毒品危害防制條例案件，不服臺灣高雄地方法
院95年度訴字第933 號中華民國95年4 月21日第一審判決（起訴
案號：臺灣高雄地方法院檢察署95年度毒偵字第2049號），提起
上訴，本院判決如下：
    主  文
上訴駁回。
    事實及理由
一、本案經本院審理結果，認第一審判決認事用法及量刑均無不
    當，應予維持，並引用第一審判決書記載之事實、證據及理
    由（如附件）。
二、被告行為後，刑法第56條連續犯之規定，業於94年2 月2 日
    修正公布刪除，並於95年7 月1 日施行，則被告之犯行，因
    行為後新法業已刪除連續犯之規定，此刪除雖非犯罪構成要
    件之變更，但顯已影響行為人刑罰之法律效果，自屬法律有
    變更，依新法第2 條第1 項規定，比較新、舊法結果，仍應
    適用較有利於被告之行為時法律即舊法論以連續犯（最高法
    院95年第8 次刑事庭會議決議參照）。本件原判決雖未及比
    較適用，然上訴本院後，經比較新舊法，行為後之法律並非
    較有利於行為人，依刑法第2 條第1 項前段規定仍應適用行
    為時法，則原判決適用行為時法即無不當，自不構成撤銷之
    事由。又被告前於86年間，因麻醉藥品管理條例案件，經本
    院以86年訴字3669號判決判處有期徒刑6 月確定，甫於91年
    10月20日執行完畢，此有台灣高等法院被告前案紀錄表乙紙
    附卷可稽，茲於五年以內再故意犯本件有期徒刑以上之罪，
    不論依修正前之刑法第47條，或修正後之刑法第47條第1 項
    之規定，均構成累犯，對被告而言並無有利或不利之情形，
    自不生新舊法比較之問題，應逕依修正前之刑法第47條，論
    以累犯，並加重其刑。
三、被告未具任何理由提起上訴，自無足取，上訴應予駁回。
四、被告經合法傳喚，無正當理由不到庭，爰不待其陳述，逕行
    判決。
五、據上論斷，應依刑事訴訟法第368 條、第371 條、第373 條
    ，判決如主文。
本案經檢察官張其主到庭執行職務。
中    華    民    國    95    年    11    月    17    日
                  刑事第一庭    審判長法  官  郭雅美
                                      法  官  張義聰
                                      法  官  莊崑山
以上正本證明與原本無異。
如不服本判決應於收受本判決後10日內向本院提出上訴書狀，其
未敘述上訴理由者，並得於提起上訴後10日內向本院補提理由書
狀（均須按他造當事人之人數附繕本）「切勿逕送上級法院」。
中    華    民    國    95    年    11    月    17    日
                                      書記官   邱麗莉
附錄本件判決論罪科刑法條：
毒毒品危害防制條例第10條第1 項
施用第一級毒品者，處6 月以上5 年以下有期徒刑。
〈附件〉
臺灣高雄地方法院刑事判決               95年度訴字第933號
公  訴  人  臺灣高雄地方法院檢察署檢察官
被      告  甲○○
上列被告因毒品危害防制條例案件，經檢察官提起公訴（95年度
毒偵字第6230號），被告於本院準備程序中自白犯罪，經合議庭
裁定由受命法官依簡式審判程序獨任審理，判決如下：
    主  文
甲○○連續施用第一級毒品，累犯，處有期徒刑柒月。扣案之海
洛因貳小包（合計淨重零點參陸公克，合計包裝重零點肆柒公克
）沒收銷燬之、注射針筒伍支、塑膠鏟管貳支均沒收之。
    事  實
一、甲○○前於民國92年間，因施用第一級毒品海洛因案件，經
    依本院以92年毒聲字1575號裁定送觀察勒戒，嗣因有施用傾
    向，本院以92年度毒聲字第2165號裁定令入戒治處所施以強
    制戒治，嗣經停止戒治，餘付保護管束，於93年4 月12日強
    制戒治期滿，經臺灣高雄地方法院檢察署檢察官以93年度戒
    毒偵字第271 號不起訴處分確定。又甲○○於86年間，因麻
    醉藥品管理條例案件，經本院以86年訴字3669號判決判處有
    期徒刑6 月，於91年10月20日執行完畢。詎其仍不知戒除毒
    癮，於強制戒治期滿5 年內，復基於施用第一級毒品海洛因
    之概括犯意，於95年2 月7 日上午10時許及下午4 時許，連
    續在其位於高雄市○鎮區鎮○路250 巷25號之住處內，以將
    海洛因摻入香菸內吸食方式，施用第一級毒品海洛因各1 次
    。嗣警方於95年2 月8 下午17時許持本院所核發之搜索票前
    往上開地點執行搜索，當場查獲甲○○及劉建富（另案偵辦
    ），並扣得第一級毒品海洛因2 小包（合計淨重0.36公克，
    合計包裝重0.47公克）及甲○○所有供其施用毒品之用之注
    射針筒5 支及塑膠鏟管2 支，始悉前情。
二、案經高雄市政府警察局前鎮分局報告臺灣高雄地方法院檢察
    署檢察官偵查起訴。
    理  由
一、本件被告甲○○所犯為死刑、無期徒刑或最輕本刑為3 年以
    上有期徒刑以外之罪，其於準備程序中就被訴事實為有罪之
    陳述，經法官告知簡式審判程序之旨，並聽取公訴人及被告
    之意見後，依刑事訴訟法第273 條之1 第1 項規定，裁定由
    受命法官獨任進行簡式審判程序，合先敘明。
二、訊據被告對於上揭施用第一級毒品海洛因之事實，坦承不諱
    ，而被告為警所採之尿液，經送請邱綜合醫院檢驗結果，呈
    海洛因陽性反應，此有該醫院95年2月9日檢驗科報告1 紙附
    卷可稽，而扣案之白色粉末2 包經送請法務部調查局檢驗結
    果，認該白色粉末含海洛因成分，合計淨重0.36公克，合計
    包裝重0.47公克，此有該局調科壹字第220022844 號鑑定通
    知書1紙存卷可參，是該扣案之白色粉末2小包係第一級毒品
    海洛因無訛；復有扣案之注射針筒5 支及塑膠鏟管2 支可證
    。足徵被告施用第一級毒品海洛因2 次之犯行，應堪認定。
三、被告前於92年間，因施用第一級毒品海洛因案件，經本院以
    92年毒聲字1575號裁定送觀察勒戒，嗣因有施用傾向，本院
    以92年度毒聲字第2165號裁定令入戒治處所施以強制戒治，
    嗣經停止戒治，餘付保護管束，於93年4 月12日強制戒治期
    滿，此有臺灣高等法院被告前案紀錄表1 紙在卷可參，是被
    告自95年2 月7 日上午10時許及下午4 時許，連續施用第一
    級毒品海洛因之行為，既然均係在93年4 月12日強制戒治執
    行完畢釋放後5 年內，再犯毒品危害防制條例第10條第1 項
    之罪，應依毒品危害防制條例第23條第2 項之規定，予以處
    罰。
四、核被告所為，係犯毒品危害防制條例第10條第1 項之施用第
    一級毒品罪。被告持有第一級毒品後進而施用，其持有之低
    度行為應為施用之高度行為所吸收，故不另論其持有毒品罪
    。又關於被告自承於95年2 月7 日上午10時許施用毒品之犯
    行，雖未經起訴，惟與起訴部分有連續犯裁判上一罪之關係
    ，應為起訴效力所及，本院自得併予審究。
五、又被告前於於86年間，因麻醉藥品管理條例案件，經本院以
    86年訴字3669號判決判處有期徒刑6 月，於91年10月20日執
    行完畢，有前開被告前案紀錄表1 紙在卷可佐，被告於有期
    徒刑執行完畢，5 年內再犯本件有期徒刑以上之罪，為累犯
    ，應依刑法第47條之規定，加重其刑，並遞加重之。爰審酌
    被告前因施用毒品經觀察、勒戒及強制戒治之程序後，仍不
    知悛悔，不思戒除惡習，竟再次施用毒品自戕其身，顯然缺
    乏戒絕毒品之決心，有再入監矯治必要，惟其行為尚未害及
    他人及其犯後坦承犯行，態度尚稱良好等一切情狀，量處如
    主文所示之刑。
六、扣案之白色粉末2 小包經送請法務部調查局鑑驗結果，係第
    一級毒品海洛因，為違禁物，又裝放海洛因粉末之殘餘粉末
    膠袋因與毒品無從析離，均係違禁物，不論屬犯人所有與否
    ，爰均依毒品危害防制條例第18條第1 項前段之規定，併予
    宣告沒收銷毀之。另扣案之注射針筒5 支及塑膠鏟管2 支，
    係被告所有供被告施用第一級毒品所用之物，業據被告供承
    在卷，是依刑法第38條第1 項第2 款之規定，併予宣告沒收
    之。
據上論斷，應依刑事訴訟法第273 條之1 第1 項、第299 條第1
項前段，毒品危害防制條例第10條第1 項，刑法第11條前段、第
56條、第47條、第38條第1 項第2 款，判決如主文。
本案經檢察官鄧藤墩到庭執行職務。
中    華    民    國    95    年    4    月    21     日
                  刑事第十庭    法  官  楊淑珍
以上正本證明與原本無異。
如不服本判決，應於判決送達後10日內，向本院提出上訴狀。
中    華    民    國    95    年    4    月    24     日
                                書記官  林秀敏


司法院資訊處製作；財團法人民間司法改革基金會備份。
